# 小股东不公允的交易

提问人：中介小兵 时间：2014-12-11 22:45:04
各位老师好，
两名股东（公司）持有本公司股权60%和40%，小股东以不公允的价格租赁土地给本公司。
对本公司而言，有少计租赁费的嫌疑。大家觉得呢？
对该公允租赁费用，本公司作为费用还是资本公积处理呢。
多谢大家的解答！

回答人：chenyiwei
根据解释 5 号第六条处理。
六、企业接受非控股股东（或非控股股东的子公司）直接或间接代为偿债、债务豁免或捐赠的，应如何进行会计处理？ 答：企业接受代为偿债、债务豁免或捐赠，按照企业会计准则规定符合确认条件的，通常应当确认为当期收益；但是，企业接受非控股股东（或非控股股东的子公司）直接或间接代为偿债、债务豁免或捐赠，经济实质表明属于非控股股东对企业的资本性投入，应当将相关利得计入所有者权益（资本公积）。 企业发生破产重整，其非控股股东因执行人民法院批准的破产重整计划，通过让渡所持有的该企业部分股份向企业债权人偿债的，企业应将非控股股东所让渡股份按照其在让渡之日的公允价值计入所有者权益（资本公积），减少所豁免债务的账面价值，并将让渡股份公允价值与被豁免的债务账面价值之间的差额计入当期损益。控股股东按照破产重整计划让渡了所持有的部分该企业股权向企业债权人偿债的，该企业也按此原则处理。